

# Datos de contacto

General Rodríguez, Buenos Aires, Argentina

Mail: juanbclimentru@gmail.com

Github: github.com/juanbcliment

Linkedin: linkedin.com/in/juanbcliment/

Teléfono: +54 11-67474160

# Sobre mi

Me apasiona aprender nuevas tecnologías y ampliar mis habilidades de desarrollo web. Actualmente estoy cursando la carrera de ingeniería informática y me estoy especializando en backend con PHP, Node.js, SQL, phpMyAdmin y Laravel. Estoy en la búsqueda de una empresa donde me permita aportar y seguir desarrollándome profesionalmente.

# **Idiomas**

Ingles intermedio

# Juan Bautista Climent

DESARROLLADOR BACK-END NODEJS | PHP

# **Experiencia profesional**

### Soporte Técnico

Thinkion
Diciembre 2023 Actualidad

- Manejo de SQL
- Manejo e base de datos
- Google Cloude Services
- · Identificar y reparar errores del servidor
- Soporte al cliente

## Técnico en Control de calidad

Novatech S.A Agosto 2016 -Octubre 2016

- Controlar instalación del sistema operativo
- Comprobación de circuitos electrónicos
- Optimizar posibles fallas en fabricación

#### **Pasantía**

Gulf Oil Argentina Junio 2014 -Noviembre 2014

- Mantenimiento preventivo
- Mantenimiento correctivo
- · Optimizar procesos productivos

# Formación académica

# Ingeniería informatica

Universidad de Palermo | Agosto 2023 - Actualidad Cursando actualmente el primer año de la carrera Introducción a la programación con Python

## **PHP** Developer

Argentina Programa 4.0 | Mayo 2023 -Noviembre 2023 Graduado Se aprendió el manejo de PHP, Html y CSS para posteriormente aprender Laravel, SQl y Boostrap, para la creación de una pagina web. Creacion de una base de datos con phpMyAdmin

# Desarrollo Web Full Stack

Digital House | Junio 2022 - Diciembre 2022 Graduado Creación de una pagina web de cero, usando la metodología MVC con Node.js, la base de datos con phpMyAdmin, se aprendió el manejo HTML, CSS y SQL, junto con el manejo de Github para el control de versiones

#### Secundaria

Finalizada en Diciembre de 2014 Escuela Técnica Alemana Moreno Graduado con titulo de Técnico Electromecánico

#### Habilidades técnicas

- PHP HTML
- Node.js CSS
- LaravelBoostrap
- Git MVC
- SQL Python

#### **Competencias**

- Comunicación
- Organización
- Trabajo en equipo
- Resolución de problemas
- Iniciativa